臺灣桃園地方法院民事裁定　　　　　　　109年度訴字第214號
主參加原告　鍾文錦　
　　　　　　鍾政棋　
　　　　　　鍾定騰　
　　　　　　林仁彥　
　　　　　　僑太建設股份有限公司

兼　法　定
代　理　人　林仁尉　
共　　　同
訴訟代理人　林清漢律師
複　代理人　陳懿宏律師
　　　　　　林勵律師
主參加被告　張火順　
訴訟代理人　翁瑞麟律師
　　　　　　莊劍郎律師
主參加被告　江新傳　
訴訟代理人　張逸婷律師
　　　　　　王紹安律師
　　　　　　陳志峯律師
複　代理人　張百欣律師
上列主參加原告就主參加被告張火順及江新傳間本院109 年度訴
字第214 號排除侵害等事件（下稱本訴訟），提起主參加訴訟，
本院裁定如下：
    主  文
主參加之訴駁回。
訴訟費用由主參加原告負擔。
    理      由
一、本件主參加原告主張之事實理由詳如附件民事主參加訴訟起
    訴狀所載，並聲明：㈠確認主參加被告江新傳就坐落桃園市
    ○○區○○段00○00地號土地（下稱系爭土地）如附圖所示
    98（A ）部分、99（A ）部分土地上之柏油路面（下稱系爭
    柏油路面）並無所有權或其他得處分之法律關係存在。㈡主
    參加被告張火順不得就坐落系爭土地之系爭柏油路面為刨除
    。
二、按就他人間之訴訟，有下列情形之一者，得於第一審或第二
    審本訴訟繫屬中，以其當事人兩造為共同被告，向本訴訟繫
    屬之法院起訴：㈠對其訴訟標的全部或一部，為自己有所請
    求者。㈡主張因其訴訟之結果，自己之權利將被侵害者。依
    前項規定起訴者，準用第56條各款之規定。民事訴訟法第54
    條定有明文。亦即必係第三人以原訴訟兩造之主張俱為不當
    ，而自行另有請求或主張，始足當之。倘以一造之主張為適
    當，則為同法第58條所規定之訴訟參加，非主參加之訴。且
    二者性質、要件有別，無從併存，不能混為一談，最高法院
    91年台抗字第695 號裁定意旨可資參照。至若欠缺主參加訴
    訟之要件，其訴之成立並無影響，仍須依一般訴訟程序辦理
    ，不得以此認為訴為不合法，逕以裁定駁回，換言之，縱然
    不備主參加訴訟要件而具備獨立之訴要件時，仍應視為一獨
    立之訴訟事件，單獨進行審理之，最高法院73年台上字第
    856 號判例要旨亦可參照。
三、經查：觀諸主參加原告之訴之聲明，其請求本院確認主參加
    被告江新傳就坐落系爭土地之系爭柏油路面並無所有權或其
    他得處分之法律關係存在乙節，與主參加被告江新傳於本訴
    訟答辯其毋庸拆除系爭柏油路面等節，二者並無扞格衝突，
    甚至主參加被告江新傳尚就主參加原告之訴之聲明為認諾之
    答辯，可見主參加原告並非以原訴訟兩造之主張俱為不當，
    而自行另有請求或主張，是其提起本件主參加訴訟與前揭主
    參加訴訟之要件不符，自無從與本訴訟合併辯論及裁判，應
    予駁回，惟主參加原告所提起之主參加訴訟因仍具備獨立之
    訴之要件，故本院將改以另一獨立訴訟審理，附此敘明。
四、爰依民事訴訟法第95條、第78條規定，裁定如主文。
中    華    民    國  110     年    11    月    17    日
                  民事第一庭    法  官  蕭淳尹
以上正本係照原本作成
如對本裁定抗告須於裁定送達後10日內向本院提出抗告狀，並應
繳納抗告費新台幣1,000 元。
中    華    民    國  110     年    11    月    17    日
                                書記官  鄧文琦